# 权益法合并报表抵消子公司分配给少数股东股利

提问人：jwl0102 时间：2018-07-23 16:00:51
请教：权益法编制合并报表，如何将对少数股东分配股利调整到少数股东权益？如A持股80%非全资子公司B分配股利 100 ，A公司分得 80 ，少数股东分得 20 ，少数股东权益减少 20 ，权益法编制合并报表，如何将对少数股东分配股利调整到少数股东权益？

回答人：chenyiwei
一般抵销分录就是借：未分配利润，贷：利润分配——应付股利即可（金额为 100 ）。该事项不影响少数股东权益和少数股东损益。